【裁判字號】    89,易,375
【裁判日期】    890731
【裁判案由】    詐欺
【裁判全文】
臺灣苗栗地方法院刑事判決                          八十九年度易字第三七五號
    公  訴  人  臺灣苗栗地方法院檢察署檢察官
    被      告  乙○○
右列被告因詐欺案件，經檢察官提起公訴（八十九年度偵緝字第五號），本院判決如
左：
    主  文
乙○○意圖為自己不法之所有，以詐術使人將本人之物交付，處拘役伍拾日，緩刑貳
年。
    事  實
一、乙○○與甲○○原均係菜市場內之攤販，乙○○為支應其所簽發支票之兌現，竟
    意圖為自己不法之所有，於民國八十五年八月間，向甲○○籌借新臺幣（下同）
    二十六萬元，並諉稱尚有二個市場攤位及一棟房子可供擔保，擬於三日內清償借
    款，甲○○不疑有他，陷於錯誤而交付二十六萬元，惟屆期乙○○即避不見面，
    嗣於八十六年一月間某日（起訴書誤為八十六年三月間），甲○○在苗栗縣竹南
    鎮火車站附近遇見乙○○，經一再催還借款，乙○○始簽發付款人竹南信用合作
    社營業部、支票號碼為九三三二八七號、金額為二十六萬元、發票日為八十六年
    四月十五日之支票一紙，交予甲○○收執，惟因該支票帳戶於八十六年四月四日
    即被列為拒絕往來戶，故前開支票於屆期經提示即不獲兌現，之後乙○○雖陸續
    清償約八萬元，惟於八十六年十二月後又不知去向，甲○○始知受騙。
二、案經甲○○訴由臺灣苗栗地方法院檢察署檢察官偵查起訴。
    理  由
一、訊據被告乙○○坦承有於右揭時地向告訴人借款二十六萬元，並表示尚有二個市
    場攤位及一棟房子可供擔保，擬於三日內清償借款，及事後簽發前開二十六萬元
    、發票日八十六年四月十五日之支票一紙交付告訴人後遭退票之事實，核與告訴
    人甲○○指述之情節相符，並有該支票及苗栗縣票據交換所存款不足退票單影本
    附卷可憑，惟被告否認有詐欺之意圖，辯稱：伊當初借得款項後，確有想標會清
    償借款之意思，並非故意詐欺云云。惟查，被告所云可供擔保之市場二個攤位，
    並非被告所有，房子一棟，為被告與其丈夫所共有，亦非其單獨所有，而被告雖
    曾想要標會還錢，惟即使標到亦不足二十萬元，均據被告於本院訊問時供認屬實
    （見本院八十九年五月四日訊問筆錄），則被告於借款時明知已無支付能力，猶
    諉稱尚有市場攤位及房子可供擔保，使告訴人陷於錯誤而將款項交付，其有詐欺
    之犯意甚為明白，且被告茍有清償之誠意，何以不及早清償，反而事後再簽發無
    法兌現之支票應付，其有為自己不法所有之意圖，確無疑義，是被告所辯無非事
    後卸責之詞，不足採信，本件事證明確，其犯行應堪認定。
二、核被告所為，係犯刑法第三百三十九條第一項之詐欺取財罪，爰審酌被告犯罪之
    目的、動機、所生危害尚屬輕微、於支票退票後尚願償還部分借款及業已與告訴
    人達成和解，告訴人願原諒被告等一切情狀，量處如主文所示之刑。又被告前未
    曾受過有期徒刑以上刑之宣告，有臺灣苗栗地方法院檢察署刑案資料查註紀錄表
    及臺灣高等法院被告全國前案紀錄表各一份在卷足憑，其因一時失慮致罹刑章，
    經此科刑之教訓，當知所警惕而無再犯之虞，本院認其受刑之宣告以暫不執行為
    適當，爰併宣告緩刑二年，以啟自新。
據上論結，應依刑事訴訟法第二百九十九條第一項前段，刑法第三百三十九條第一項
、第七十四條第一款、罰金罰鍰提高標準條例第一條前段，判決如主文。
本案經檢察官蔡宗熙到庭執行職務。
中      華      民      國    八十九    年      七      月    三十一    日
     臺灣苗栗地方法院刑事庭
                                     審判長法  官  吳 炳 桂
                                           法  官  林 誌 誠
                                           法  官  黃 建 都
右正本證明與原本無異
如不服本判決，應於判決送達後十日內向本院提出上訴狀（應附繕本），上訴於臺灣
高等法院臺中分院。
                                           書記官  黃 士 益
中      華      民      國    八十九    年      八      月      二      日
附錄法條：
刑法第三百三十九條第一項
意圖為自己或第三人不法之所有，以詐術使人將本人或第三人之物交付者，處五年以
下有期徒刑、拘役或科或併科一千元以下罰金。


司法院資訊處製作；財團法人民間司法改革基金會備份。
